# 增资差额在合并层面如何处理

提问人：萍实 时间：2023-10-19 14:21:57
陈版您好，请教一个问题，甲公司有A、B两个法人股东，A持股60%、B持股40%，A公司合并报表对甲公司商誉100 万元。后来A单方面增资，增资后持股比例达到80%，B虽然没有转让股权但是被动稀释后持股比例为20%，如果A第二次增资的时候出资额大于应享有份额，这个差额在合并报表中如何处理。商誉 100 万元不能动，这又不是购买少数股权，差额能不能也冲减资本公积及留存收益，谢谢！

回答人：chenyiwei
该交易等同于收购少数股权，增资额与增资后新增享有子公司净资产份额之间的差额调整资本公积处理。即，合并报表层面体现的是资本公积和少数股东权益的一增一减，而资产、负债不变。
不同于“不丧失控制权前提下部分处置子公司股权”（见《监管规则适用指引——会计类第 1 号》之1-11），在对子公司的持股比例增加的情况下，计算在子公司净资产中所享有的份额的变动额时，不考虑购买日形成的商誉（因为是减少少数股东的股权比例，而少数股权中本来就不体现归属少数股东的商誉），只考虑可辨认净资产份额（自购买日起连续计算的金额）的增减变动情况。